

BRUNA TAMIRIS HILBERT

SOFTWAREENTWICKLERIN

In meinen Erfahrungen hatte ich immer viel Kontakt mit Technologie und dafür interessiere ich mich sehr. Ich habe einen Abschluss als Kunstlehrerin und glaube nicht nur, dass mein Studium und manche von meinen Berufserfahrungen eine Verbindung mit dem IT-Bereich haben, sondern auch, dass man kreativ denken muss, wenn man etwas programmiert, und das hat Bezug zur Kunst.

Portfolio Website: brunahilbert.github.io/portfolio-website/

bruna.hilbertt@gmail.com



+49 015216792540



Friedhofstraße, 11, 70191 Stuttgart, Deutschland



2.8.1993 in Brasilien

BERUFSERFAHRUNG

02/2020 - 02/2022

HAUSHALTSHILFE

Privat deutsche Familie

Deutschland - Im Deutschland habe ich zwei Jahre lang als Haushaltshilfe bei einer deutschen Familie gearbeitet. Die Stelle war ein Minijob und ich habe ihn angenommen, weil ich mehr Kontakt mit der deutschen Sprache wollte. Meine Aufgaben waren unter anderem, die Wohnung zu saugen, aufzuräumen, das Geschirr zu spülen und die Wäsche zusammenzulegen.

05/2015 - 04/2018

BÜROFACHKRAFT

Universität Feevale

Brasilien - Ich habe bereits als Bürofachkraft in einer Druckabteilung an der Universität Feevale in Brasilien gearbeitet. Zu meinen Aufgaben gehörte, Studenten und Lehrern beim Drucksystem der Universität zu helfen. Ich war auch für E-Mails und Anträge über Druck und Kopie der Universitätsabteilung verantwortlich.

08/2013 - 05/2015

PRAKTIKUM ALS KUNSTLEHRERIN

Stadt Campo Bom

Brasilien - Während meines Studiums habe ich ein Praktikum im einem Kindergarten als Kunstlehrerin in Brasilien gemacht. Ich war für die Planung des Unterrichts verantwortlich und habe die Kinder bei der Entwicklung unterstützt. Außerdem habe ich dort mit verschiedenen Altern gearbeitet, die von null bis sechs Jahre alt waren.

BILDUNGSWEG

2023

FULL-STACK WEB DEVELOPMENT

Career Foundry, Web Development

Deutschland - Ich habe diesen Kurs im September dieses Jahres angefangen und er dauert bis März 2023. Es ist ein Vollzeit-Online-Kurs für alle Einsteiger im Bereich Entwicklung, indem man HTML, CSS, JavaScript, Node.js, React und Angular lernen kann.

2022

JAVA ENTWICKLER

Udemy, Weiterbildung

Deutschland - Diesen Online-Java-Kurs habe ich aus eigenem Interesse am Programmieren gestartet. Es ist ein Kurs für Einsteiger und umfasst alle wichtigen Themen für alle, die Java lernen wollen, wie zum Beispiel Objektorientierung, Kontrollstrukturen, Datenbank und so weiter.

2022

DEUTSCH FÜR DEN BERUF

Anglo-German Institute, Sprachkurs **Deutschland** - Der Deutsch-Test für den Beruf misst Sprachkenntnisse auf der Stufe B2 des Gemeinsamen europäischen Referenzrahmens für Sprache (GER). Dazu gehört, zum Beispiel, Gespräche, Nachrichten und Meinungsäußerungen im beruflichen Alltag ohne große Mühe zu verstehen.

2017

KUNSTLEHRERIN

Universität Feevale, Studium **Brasilien** - Ich habe einen Abschluss als Kunstlehrerin, den ich in Brasilien abgeschlossen habe. Ich war sehr aktiv während meines Studiums, zum Beispiel habe ich an verschiedene Projekten teilgenommen, darunter Forschungsvorhaben, in denen ich mit einer Studentengruppe gearbeitet und ein Projekt für die elektronische Dokumentation der Kunstwerke der Universität durchgeführt habe.

CV - Bruna Tamiris Hilbert 2/2